【裁判字號】    95,易,1767
【裁判日期】    950928
【裁判案由】    妨害自由
【裁判全文】
臺灣臺中地方法院刑事判決  95年度易字第1767號
公  訴  人  臺灣臺中地方法院檢察署檢察官
被      告  甲○○
上列被告因妨害自由案件，經檢察官提起公訴（九十五年度偵字
第一一二一八號），本院判決如下：
    主    文
甲○○以加害身體之事，恐嚇他人致生危害於安全，處拘役壹拾
日，如易科罰金，以銀元佰元即新臺幣玖佰元折算壹日。
    犯罪事實
一、甲○○曾犯公共危險、妨害自由等罪，經本院判處拘役四十
    日、三十日，應執行拘役六十日（不構成累犯）。其於民國
    （下同）九十五年三月二十七日晚間十時三分許，欲將其駕
    駛之自用小客車停放於臺中市○區○○路二九二號乙○○開
    設之「順正中西藥局」前，見門前放置花盆及「禁止停車」
    之牌子，心生不滿，遂向當時在門前抽煙之乙○○質稱：「
    你這裡可否停車（臺語）？」乙○○亦感不滿，遂回稱該處
    是黃線，不能斜向停車等語。甲○○遂向乙○○稱其門口放
    有「禁止停車」之牌子及花盆是路霸等語，乙○○遂反唇相
    譏，並向甲○○稱：「這是我家的地，我有繳稅金。」等語
    ，甲○○遂再向乙○○質稱：「你在壞什麼（臺語，意即「
    你在兇什麼」）？」，並續向乙○○恫稱：「你住這裡，你
    給我小心一點，我隨後叫人來（臺語）。」等語。致乙○○
    心生畏懼，致生危害於安全。乙○○因而報警處理。
二、案經乙○○訴由臺中市警察局第二分局報請臺灣臺中地方法
    院檢察署檢察官偵查起訴。
    理    由
一、訊據被告甲○○對於在前述時、地，因停車問題與告訴人乙
    ○○發生爭執一節坦承不諱，惟矢口否認有何恐嚇犯行，辯
    稱：當時並未說任何恐嚇言語云云。惟查上述事實，業據告
    訴人乙○○在庭結證明確，雖因事發偶然，未有錄音或其他
    人證可佐，惟據告訴人乙○○於偵查中所提其家中市內電話
    之通話紀錄（偵查卷第十頁）顯示，告訴人乙○○於當日晚
    間十時八分三十三秒許，第一次打電話報案，續於十時十二
    分四十九秒許，第二次打電話報案。告訴人之妻唐玉秀再於
    同日晚間十時二十分四十八秒許、二十三時三十三分五十九
    秒許，打電話報案。足見告訴人心中確有相當程度之恐懼，
    否則單純之停車口角衝突，告訴人夫妻何至於連打四次電話
    報案？若被告未向告訴人恫稱：「你住這裡，你給我小心一
    點，我隨後叫人來」等語，告訴人又何以會心生恐懼？足見
    告訴人所述遭受被告言語恐嚇一節，應堪採信。事證明確，
    被告犯行洵堪認定。
二、核被告甲○○所為，係犯刑法第三百零五條之恐嚇危害安全
    罪。爰審酌被告有正當職業，品行尚稱良好，與被害人素不
    相識，犯本罪之動機係因告訴人在門口放置花盆及「禁止停
    車」之牌子，阻止他人停車，一時氣憤所致，且止於言語恫
    嚇，情節相當輕微，手段平和、犯罪所生之危險甚小，犯罪
    後之態度尚可，暨其智識程度、生活狀況等一切情狀，量處
    如主文所示之刑，並諭知易科罰金之折算標準（被告行為後
    ，罰金罰鍰提高標準條例第二條業已刪除，而刑法第四十一
    條第一項前段關於易科罰金之折算標準已由舊法之銀元一百
    元、二百元、三百元修正為新臺幣一千元、二千元、三千元
    ，於九十四年二月二日公布，於被告行為後之九十五年七月
    一日施行。經比較新舊法結果，以被告行為時之舊法較為有
    利於被告，依刑法第二條第一項前段之規定，應適用被告行
    為時之舊法即依修正前刑法第四十一條第一項前段、修正前
    罰金罰鍰提高標準條例第二條之規定，諭知以銀元三百元即
    新臺幣九百元折算一日為易科罰金之折算標準）。
三、另告訴人乙○○雖稱：「我都沒有跟他（被告）回話，他一
    直恐嚇我。」云云，被告則稱：其向乙○○質稱其門口放有
    「禁止停車」之牌子及花盆是路霸等語後，乙○○即回罵髒
    話及「這是我家的地，我有繳稅金。」等語。核諸告訴人所
    稱被告之第二句話係：「你在壞什麼（臺語，意即「你在兇
    什麼」）？」，倘若告訴人完全未說話，被告豈會無緣無故
    地說：「你在兇什麼」？因而此一部分，係被告所言較為可
    信。惟告訴人是否有與被告對罵，與被告嗣後是否有出言恐
    嚇之行為無關，不影響本院對本件犯罪成立與否之認定。又
    被告另辯稱：爭吵後伊打電話給朋友係為取消約會等語，並
    舉出通聯紀錄為證，惟此部分縱若屬實，亦不影響其之前恐
    嚇行為之成立，自無再行審究之必要，併此敘明。
據上論斷，應依刑事訴訟法第二百九十九條第一項前段，刑法第
二條第一項、第三百零五條，修正前刑法第四十一條第一項前段
，罰金罰鍰提高標準條例第一條前段，修正前罰金罰鍰提高標準
條例第二條，判決如主文。
中    華    民    國    95    年    9     月    28    日
                  刑事第六庭    審判長法  官  簡源希
                                      法  官  戴博誠
                                      法  官  林念祖
以上正本證明與原本無異。
如不服本判決，應於送達後十日內向本院提出上訴狀（須附繕本
），上訴於臺灣高等法院臺中分院。
                                      書記官  謝明倫
中    華    民    國    95    年    9     月    29    日
附錄論罪科刑法條
刑法第305條
(恐嚇危害安全罪)
以加害生命、身體、自由、名譽、財產之事，恐嚇他人致生危害
於安全者，處 2 年以下有期徒刑、拘役或 300 元以下罰金。


司法院資訊處製作；財團法人民間司法改革基金會備份。
